Carlos Frinch Mora

Resumen Profesional

Soy un desarrollador fullstack con 1 año de experiencia en el rubro del desarrollo de videojuegos, he trabajado principalmente con unity usando C# y herramientas de modelado y animación 3D como es blender. Actualmente terminé un bootcamp de desarrollador fullstack java en Generation que me ayudó a estar al día con las herramientas de tendencia en el mercado.

Intento aplicar mis conocimientos de diseño de videojuegos para poder crear aplicaciones atractivas donde cada interacción cuente con un feedback visual que lleve al usuario a apreciar cada detalle. Estoy emocionado por comenzar en una empresa que pueda aportar con este conocimiento y también aprender cosas nuevas ya que me encanta la programación.

Experiencia Laboral

Generation Chile

Abr 2024 – jun 2024

Desarrollador Fullstack Java

- Realicé un proyecto web que consiste en facilitar rutas de bicicletas que tomen en cuenta las ciclovías, para disminuir el impacto ambiental y fomentar el uso de la bicicleta.
- Trabajé tanto en el front como en el backend de la aplicación utilizando React y Spring Boot junto a un equipo de 5 personas.

Microplay S.A.

Dic 2018 - dic 2022

Vendedor Senior-Subadministrador

- Atención a consultas de los clientes y asesoramiento sobre productos y servicios.
- Escuché las necesidades y deseos de los clientes para identificar y recomendar productos óptimos.
- Supervisé como subadministrador un equipo de 3 personas, manipulé efectivo a diario creando confianza y lealtad con la gerencia.

Niebla Games Jun 2017- oct 2017

Desarrollador-Práctica Profesional

• Colaboré con el programador principal, para implementar mecánicas de un juego de cartas para llevarlo a un entorno virtual. Para esto implementé funciones multijugador con PhotonNetwork en unity.

Educación

Desarrollador FullStack Java – Generation

Abr 2024 – jul 2024

Certificado

• Bootcamp intensivo de 536 horas.

Diseño de Videojuegos- I.P. Arcos

Mar 2014 - oct 2017

Titulado

• Gané un trofeo obteniendo el tercer lugar en una gamejam presencial que consistía en crear un juego en máximo 12 horas, junto a mi equipo de 4 personas.

Electrónico nivel medio - Colegio industrial Saint Lawrence

Dic 2013

Titulado

Habilidades Complementarias

-Trabajo en equipo -Inglés Intermedio -Control de versiones (Git, GitHub) -Comunicación -HTML, CSS, JavaScript -Metodologías Ágiles (Scrum)

-React -Unity, Blender, C# -Java